臺灣彰化地方法院刑事判決　　　　　　　 96年度易字第556號
公　訴　人　臺灣彰化地方法院檢察署檢察官
被　　　告　乙○○
　　　　　　　　　　（另案於臺灣彰化看守所羈押中）
上列被告因竊盜案件，經檢察官提起公訴（96年度偵字第1919號
），本院判決如下：
    主  文
乙○○攜帶兇器竊盜，累犯，處有期徒刑捌月，減為有期徒刑肆
月，如易科罰金，以新臺幣壹仟元折算壹日。
    事  實
一、乙○○前於民國（下同）94年間，因違反毒品危害防制條例
    案件，經本院於94年8 月1 日以94年度訴字第718 號判決，
    判處有期徒刑8 月、4 月，應執行有期徒刑11月確定，嗣入
    監服刑，甫於95年7 月31日因縮短刑期執行完畢。詎仍不知
    悔改，意圖為自己不法之所有，於96年2 月15日上午10時40
    分許，前往甲○○所有座落在彰化縣鹿港鎮○○里○○段21
    44地號上之農舍，見該農舍地面上有1 支客觀上足供凶器使
    用之斜口鉗，遂持該斜口鉗拆卸甲○○所有之農藥噴灑器，
    竊取裝置其上之螺絲4 顆。嗣經警巡邏發現，並扣得上開斜
    口鉗1 支，始悉上情。
二、案經彰化縣警察局鹿港分局報請臺灣彰化地方法院檢察署檢
    察官偵查起訴。
    理  由
一、本案下列引用之供述及非供述證據，經本院依法踐行調查證
    據程序，公訴人及被告均不爭執各該證據之證據能力，且亦
    查無依法應排除其證據能力之情形，是後述所引用證據之證
    據能力皆無疑義，合先敘明。
二、訊據被告乙○○對於上揭犯罪事實，於本院準備程序及審理
    時均坦承不諱，核與證人即被害人甲○○於警詢、偵訊中及
    證人即查獲員警陳泰郎於偵訊中所證述之情節相符，且有贓
    物認領保管單1 紙及照片2 張附卷可稽，復有扣案之斜口鉗
    1 支可資佐證，足見被告之自白與事實相符。本件事證明確
    ，被告上開犯行堪以認定。
三、按刑法第321 條第1 項第3 款之攜帶兇器竊盜罪，係以行為
    人攜帶兇器竊盜為其加重條件，此所謂兇器，其種類並無限
    制，凡客觀上足對人之生命、身體、安全構成威脅，具有危
    險性之兇器均屬之，且祇須行竊時攜帶此種具有危險性之兇
    器為已足，並不以攜帶之初有行兇之意圖為必要（最高法院
    79年台上字第5253號判例意旨可參）。扣案之斜口鉗1 支，
    係被告用以拆卸農藥噴灑器所用之器具，為金屬製，顯為客
    觀上足對人之生命、身體、安全構成威脅，具有危險性之兇
    器。是核被告乙○○所為，係犯刑法第321 條第1 項第3 款
    之攜帶兇器竊盜罪。被告前於94年間，因違反毒品危害防制
    條例案件，經本院於94年8 月1 日以94年度訴字第718 號判
    決，判處有期徒刑8 月、4 月，應執行有期徒刑11月確定，
    嗣入監服刑，甫於95年7 月31日因縮短刑期執行完畢，有卷
    附之臺灣高等法院被告前案紀錄表可按，被告受有期徒刑之
    執行完畢，五年以內故意再犯本件有期徒刑以上之罪，為累
    犯，應依刑法第47條第1 項之規定加重其刑。爰審酌被告有
    多項毒品、竊盜前科，素行非佳，且正值青壯，不思以正當
    手段賺取財物，反而以此方次取得他人辛苦所得，惟參酌被
    告所竊得財物價值非高，且於本院準備程序及審理時均坦承
    犯行，態度尚佳等一切情狀，量處如主文所示之刑。末查被
    告犯罪在96年4 月24日以前，所犯符合中華民國96年罪犯減
    刑條例第2 條第1 項第3 款減刑條件之規定，應予減輕其刑
    2 分之1 ，並依同法第9 條及刑法第41條第1 項前段之規定
    ，諭知易科罰金之折算標準。另扣案之斜口鉗1 支，雖為供
    被告竊盜所用之物，惟並非被告所有，業據被告於本院審理
    時供承在卷，爰不另宣告沒收，附此敘明。
據上論斷，應依刑事訴訟法第299 條第1 項前段，刑法第321 條
第1 項第3 款、第47條第1 項、第41條第1 項前段，中華民國96
年罪犯減刑條例第2 條第1 項第3 款、第7 條、第9 條，判決如
主文。
本案經檢察官張聖傳到庭執行職務。
中　　華　　民　　國　　96　　年　　10　　月　　5 　　日
                  刑事第二庭    法  官  黃齡玉
以上正本證明與原本無異。
如不服本判決，應於判決送達後10日內，向本院提出上訴書狀，
上訴書狀應「敘述具體上訴理由」，並按他造當事人之人數附繕
本。「切勿逕送上級法院」。
告訴人或被害人對於判決如有不服具備理由請求檢察官上訴者，
其上訴期間之計算係以檢察官收受判決正本之日期為準。
中　　華　　民　　國　　96　　年　　10　　月　　8 　　日
                                書記官  施嘉玫
中華民國刑法第321條
（加重竊盜罪）
犯竊盜罪而有左列情形之一者，處 6 月以上、 5 年以下有期徒
刑：
一  於夜間侵入住宅或有人居住之建築物、船艦或隱匿其內而犯
    之者。
二  毀越門扇、牆垣或其他安全設備而犯之者。
三  攜帶兇器而犯之者。
四  結夥三人以上而犯之者。
五  乘火災、水災或其他災害之際而犯之者。
六  在車站或埠頭而犯之者。
前項之未遂犯罰之。
